【裁判字號】    99,訴,155
【裁判日期】    990429
【裁判案由】    毒品危害防制條例
【裁判全文】
臺灣苗栗地方法院刑事判決               99年度訴字第155號
公  訴  人  臺灣苗栗地方法院檢察署檢察官
被      告  甲○○
選任辯護人  施廷勳律師
被      告  丁○○
            乙○○
上二人共同
指定辯護人  本院公設辯護人  丙○○
上列被告等因違反毒品危害防制條例案件，經檢察官提起公訴（
98年度偵字第6086號、99年度偵字第1308號）及移送併案（99年
度偵字第1331號），本院判決如下：
    主  文
甲○○、乙○○共同製造第四級毒品，均累犯，各處有期徒刑壹
年拾月。扣案如附表一編號1 、2 、3 、7 及附表二編號1 、3
、6 至12、14至16、19至25、27、28、34至37號所示之物均沒收
，暨附表一、二上開編號以外所示之物均沒收。
丁○○共同製造第四級毒品，處有期徒刑壹年捌月。扣案如附表
一編號1 、2 、3 、7 及附表二編號1 、3 、6 至12、14至16、
19至25、27、28、34至37號所示之物均沒收，暨附表一、二上開
編號以外所示之物均沒收。
    犯罪事實
一、
(一)、甲○○前於民國94年間，因違反毒品危害防制例案件，經臺
    灣彰化地方法院判決有期徒刑10月確定；又於同年間，因違
    反毒品危害防制條例案件，經上開法院判決有期徒刑1 年，
    嗣經臺灣高等法院台中分院判決上訴駁回確定，二案接續執
    行，於96年5 月16日，縮短刑期假釋出監，甫於同年7 月30
    日假釋期滿，未經撤銷假釋，以已執行論。乙○○前於88年
    間，先後因侵占案件，經臺灣彰化地方法院判決有期徒刑4
    月確定；因逃亡案件，經國防部軍事法院判決有期徒刑10月
    確定；因違反槍砲彈藥刀械管制條例案件，經臺灣高等法院
    台中分院判決應執行有期徒刑2 年10月，併科罰金新臺幣15
    萬元，刑後強制工作3 年確定，並經臺灣高等法院台中分院
    就上開各有期徒刑部分裁定應執行有期徒刑3 年8 月；於90
    年間，又因違反毒品危害防制條例案件，經臺灣彰化地方法
    院判決有期徒刑5 月、8 月，應執行有期徒刑1 年，上開各
    案接續執行，於94年7 月20日縮短刑期假釋出監，甫於同年
    10 月18 日假釋期滿，未經撤銷假釋，以已執行論。
(二)、甲○○、丁○○、乙○○均明知毒品先驅原料假麻黃鹼係屬
    毒品危害防制條例第2 條第2 項第4 款所列管之第四級毒品
    ，任何人不得非法製造，竟基於製造第四級毒品「毒品先驅
    原料假麻黃鹼」（下稱假麻黃鹼）之犯意聯絡，由甲○○負
    責提煉，乙○○負責提供原料，丁○○則負責購置相關器具
    並提供場地，而於98年10月下旬某日，在丁○○承租之彰化
    縣彰化市○○路○ 段82號處，將甲○○自年籍姓名不詳、綽
    號「阿東」之成年男子處取得含假麻黃鹼成份之感冒藥摻入
    水中，以分離、過濾感冒藥中之其他雜質。其後甲○○、丁○○再將取得之溶液載往甲○○位於彰化縣彰化市○○○路
    37巷24號處，進行萃取、過濾、烘乾等後續製程，共同製造
    假麻黃鹼。嗣於同年11月9 日19時30分許，經法務部調查局
    中部地區機動工作站會同法務部調查局臺北市調查處、桃園
    縣調查站、彰化縣調查站、雲林縣調查站、內政部警政署第
    三保安警察總隊第一大隊、南投憲兵隊、行政院海岸巡防署
    中區巡防局臺中查緝隊等，先在彰化縣彰化市○○路○ 段82
    號處，查獲甲○○、乙○○及丁○○，並扣得如附表一所示
    之物，再因丁○○之供述，於彰化市○○○路37巷24號處扣
    得如附表二所示之物。
二、案經法務部調查局中部地區機動工作站移請臺灣苗栗地方法
    院檢察署檢察官偵查起訴。
    理  由
壹、證據能力
(一)、刑事訴訟法第156 條第1 項之規定，被告之自白非出於強暴
    、脅迫、利誘、詐欺、疲勞訊問、違法羈押或其他不正之方
    法，且與事實相符者，得為證據。查本件被告3 人、辯護人
    於準備程序、審判期日對於公訴檢察官提出被告3 人之調查
    站詢問、偵查中之訊問筆錄等證據能力均不爭執，且未抗辯
    其自白非出於任意性，亦查無明顯事證足認檢察官及警察機
    關於製作該等筆錄時，有對被告等施以法律所禁止之不正方
    法等情事，應認該審判外之自白具有任意性，而認有證據能
    力。
(二)、次按刑事訴訟法第153 條之3 規定：證人、鑑定人依法應具
    結而未具結者，其證言或鑑定意見，不得作為證據。」所謂
    「依法應具結而未具結者」，係指檢察官依刑事訴訟法第17
    5 條之規定，以證人身分傳喚被告以外之人（證人、告發人
    、告訴人、被害人、共犯或共同被告）到庭作證，或雖非以
    證人身分傳喚到庭，而於訊問調查過程中，轉換為證人身分
    為調查時，此時其等供述之身分為證人，則檢察官自應依本
    法第186 條有關具結之規定，命證人供前或供後具結，其陳
    述始符合第158 條之3 之規定，而有證據能力。若檢察官非
    以證人身分傳喚而以告發人、告訴人、被害人或共犯、共同
    被告身分傳喚到庭為訊問時（例如刑事訴訟法第71條‧‧等
    ），其身分既非證人，即與「依法應具結」之要件不合，縱
    未命其具結，純屬檢察官調查證據職權之適法行使，當無違
    法可言。而前揭不論係本案或他案在檢察官面前作成未經具
    結之陳述筆錄，係屬被告以外之人於偵查中向檢察官所為之
    陳述，本質上屬於傳聞證據（最高法院96年度台上字第3527
    號判決意旨參照）。查共同被告甲○○、丁○○、乙○○於
    偵訊所為之供述（見98年度偵字第6086號偵查卷【下稱第60
    86號偵查卷】90-92 頁、134-136 頁）雖未經具結，惟檢察
    官當時係以被告身分傳喚而為訊問，其身分既非證人，即與
    依法應具結之要件不合（被告本身並無具結之問題），縱未
    命其具結，純屬檢察官調查證據職權之適法行使，當無違法
    可言，上開陳述就陳述者以外之其他被告而言，本質上屬於
    傳聞證據，而被告3 人及其等之辯護人，於本院審理中，除
    捨棄對其他共同被告之質問外，復同意該傳聞證據與證據能
    力（本院卷第60頁反面）是徵諸前開說明，上開共同被告於
    偵查中之供述，應具有證據能力，且得作為論罪之依據。
(三)、法務部調查局鑑定書，為檢察機關基於檢察一體原則，由該
    管檢察長對於轄區內之案件，以事前概括選任鑑定人或囑託
    鑑定機關（團體）之方式，俾便轄區內之司法警察官、司法
    警察對於調查中之此類案件，得即時送請事前已選任之鑑定
    人或囑託之鑑定機關（團體）實施鑑定，該鑑定人或鑑定機
    關（團體）亦視同受承辦檢察官所選任或囑託而執行鑑定業
    務，其等出具之書面報告係屬刑事訴訟法第206 條第1 項之
    鑑定報告，依刑事訴訟法第159 條第1 項除外規定（刑事訴
    訟法第159 條立法修訂理由(三)參照），合乎傳聞例外規定，
    自有證據能力，而得作為本案證據使用。
(四)、扣案如附表所示一、二之物，均係以物件之存在及其呈現之
    狀態為證據資料，性質上屬物證而非供述證據；查獲物品照
    片（第6086號偵查卷第17至19頁、第115-126 頁），則係員
    警依機器之功能，攝錄實物形貌而形成之圖像，並非人類意
    思表達之言詞或書面陳述，不含供述要素，當不在刑事訴訟
    法第159 條第1 項規定「被告以外之人於審判外之言詞或書
    面陳述」之範圍內，性質上亦應屬於非供述證據，無傳聞法
    則之適用（最高法院97年度台上字第3854號判決意旨參照）
    ，以上證據均非實施刑事訴訟程序之公務員因違背法定程序
    而取得，與本案待證事實復具有自然之關連性，自有證據能
    力。
貳、實體部分
一、上揭犯罪事實，業據被告甲○○、丁○○及乙○○等3 人於
    調查站、偵查中及本院審理時坦承不諱（見第6086號偵查卷
    第33、34、61、62、91頁、第134-136 頁，本院卷第60、10
    9-110 頁），且互核大致相符，復有法務部調查局中部地區
    機動工作組扣押物品目錄表、法務部調查局彰化縣調查站扣
    押物品目錄表、法務部調查局中部地區機動工作站查獲涉嫌
    毒品危害防制條例初步鑑驗報告單、扣案物品之照片（以上
    依序見第6086號偵查卷第9 頁、第13-16 頁、第20頁、第17
    至19頁、第115-126 頁）在卷足憑，並有如附表一、二所示
    之物扣案可資佐證。又扣案之物，經送請法務部調查局鑑定
    結果：附表一編號1 、2 、3 及附表二編號1 、6 、7 所示
    之液體及結晶，均檢出第四級毒品先驅原料假麻黃鹼成分，
    本案（假）麻黃鹼純質淨重共10859.72公克；又附表一編號
    7 及附表二編號3 、8-12、14-16 、19-25 、27、28、34-3
    7 號所示之物，均含有第四級毒品先驅原料假麻黃鹼成分殘
    留，附表二編號31之物則含有碘及磷成分殘留；又附表一編
    號3 、5 至7 及附表二編號3-5 、8 -28 、31-37 號所示之
    器具，均係一般常見萃取、過濾及烘乾所需之化學溶劑及設
    備。本案應係以從藥商購得含假麻黃鹼之感冒藥（外盒標示
    為克鼻敏錠）為原料（放置處所：彰化市○○路○ 段82號）
    ，並使用上述所查獲之化學溶劑及設備，經萃取、過濾及烘
    乾等程序，製造純化第四級毒品先驅原料假麻黃鹼，綜合上
    述勘驗查獲之扣押物及檢驗分析結果研判，本案符合第四級
    毒品先驅原料假麻黃鹼之製造工廠等情，有該局99年2 月4
    日調科壹字第09900053730 號鑑定書1 份在卷可稽（見第13
    08號偵查卷第33至35頁）。被告3 人之自白顯與事實相符，
    本件事證明確，被告3 人製造第四級毒品之犯行，洵堪認定
    ，應依法論科。
二、論罪科刑
(一)、毒品先驅原料假麻黃鹼係屬毒品危害防制條例第2 條第2 項
    第4 款所列管之第四級毒品，依法不得製造，核被告甲○○
    、丁○○及乙○○所為，均係犯毒品危害防制條例第4 條第
    4 項之製造第四級毒品罪。被告3 人持有第四級毒品之低度
    行為，應為製造第四級毒品之高度行為所吸收，不另論罪。
(二)、復按集合犯係指若干犯罪行為態樣，本質上原具有反覆、延
    續實行之特徵，立法時既予特別歸類，定為犯罪構成要件之
    行為要素，則行為人基於該罪之犯意，在密切接近之一定時
    間及空間內複次實行該特定構成要件行為，倘依社會通念，
    於客觀上認為符合一個反覆、延續性之行為觀念者，於刑法
    評價上，即應僅成立一罪，例如經營、從事業務、收集、販
    賣、製造、散布等具有職業性、營業性或收集性等具有重複
    特質之犯罪，均屬包括一罪之集合犯概念（最高法院95年度
    台上字第4536號、同院95年度台上字第4686號、同院95年度
    台上字第5315號判決意旨參照）。被告3 人基於反覆實施製
    造假麻黃鹼之單一包括犯意聯絡，並於犯罪事實欄所示之密
    接時間，製造假麻黃鹼，參諸前揭說明，被告3 人顯係基於
    集合犯之包括一罪犯意反覆所為，均應論以集合犯。
(三)、被告甲○○、丁○○及乙○○彼此間，有犯意聯絡及行為分
    擔，應依刑法第28條規定，均論以共同正犯。
(四)、至臺灣苗栗地方法院檢察署檢察官聲請移送併案部分（99年
    度偵字第1331號），雖於辯論終結後即99年4 月19日方移送
    至本院，惟該部分事實與起訴事實內容相同，為同一案件，
    本即為本案進行審理辯論範圍之內，併此敘明。
(五)、被告甲○○、乙○○有如犯罪事實欄所記載之前科紀錄等情
    ，有臺灣高等法院被告前案紀錄表2 份在卷可稽（見本院卷
    第頁6-13頁、第15-24 頁），其2 人於上開有期徒刑執行完
    畢後，5 年以內故意再犯本件有期徒刑以上之罪，均為累犯
    ，均應依刑法第47條第1 項之規定，加重其刑。
(六)、被告3 人所犯製造第四級毒品犯行經警查獲後，經被告3 人
    於本案偵查及審判中均自白犯行（詳見第6086號偵查卷第13
    4 頁至第136 頁、本院卷第60、109-110 頁），均應依毒品
    危害防制條例第17條第2 項規定，減輕其刑。並就被告乙○○、甲○○之刑度部分先加後減。
(七)、爰審酌被告3 人正值青壯年，不思從事正當工作安分守己，
    竟圖謀製成毒品後販售他人取得高額獲利，即率然從事製造
    毒品先驅原料假麻黃鹼之犯行，且本次查獲製造毒品之數量
    甚多，倘其日後製成之假麻黃鹼流入市面，將嚴重戕害社會
    大眾身心健康，被告3 人犯罪所生潛在危害甚為嚴重，惟念
    及被告3 人犯後自始即坦承犯行，態度尚佳，節省有限之司
    法資源，兼衡其等3 人之犯罪動機、目的、手段、生活狀況
    、智識程度，犯罪中各自分擔之行為及參與程度等一切情狀
    ，分別量處如主文所示之刑。
三、沒收
(一)、按依毒品危害防制條例第 18條第1項前段之規定，應予沒收
    銷燬之毒品，以經查獲之第一、二級毒品為限。又毒品依其
    成癮性、濫用性及對社會危害性，共分為四級，上開條例並
    就製造、運輸、販賣、意圖販賣而持有、以非法方法使人施
    用、引誘他人施用及轉讓不同等級之毒品等行為，分別定其
    處罰。至施用或持有第三、四級毒品，因其可罰性較低，故
    未設處罰之規定，僅就施用及持有第一、二級毒品科以刑罰
    。然鑑於第三、四級毒品均係管制藥品，特於同條例第11條
    之1明定無正當理由，不得擅自持有；第18條第1項後段復規
    定查獲之第三、四級毒品，無正當理由而擅自持有者，沒入
    銷燬之。從而，依同條例第 18條第1項後段應沒入銷燬之毒
    品，專指查獲施用或持有之第三、四級毒品而言；倘係查獲
    製造、運輸、販賣、意圖販賣而持有、以非法方法使人施用
    、引誘他人施用或轉讓第三、四級毒品，既屬同條例相關法
    條明文規定處罰之犯罪行為，即非該條項應依行政程序沒入
    銷燬之範圍。又同條例第 19條第1項所定「供犯罪所用或因
    犯罪所得之物」，係指犯第4條至第9條、第12條、第13條或
    第14條第1項、第2項之罪所用或所得之物，不包括毒品本身
    在內，是尚不得援用此項規定為第三、四級毒品之沒收依據
    。再同條例對於查獲之製造、運輸、販賣、意圖販賣而持有
    、以非法方法使人施用、引誘他人施用及轉讓第三、四級毒
    品之沒收，並無特別規定，如其行為已構成犯罪，則該毒品
    即屬不受法律保護之違禁物，應回歸刑法之適用，依刑法第
    38條第1 項第1 款之規定沒收之，始為適法（最高法院95年
    度台上字第5252號、96年度台上字第884 號判決意旨參照）
    。依上開說明，扣案如附表一編號1 、2 、3 號及附表二編
    號1 、6 、7 所示之液體及結晶，經法務部調查局鑑驗結果
    ，均檢出第四級毒品假麻黃鹼成分，有上開鑑定書1 份在卷
    可稽（見第1308號偵查卷第33頁至第35頁），均應依刑法第
    38條第1 項第1 款之規定沒收；至附表一編號7 、附表二編
    號3 、8-12、14至16、19-25 、27、28、34-37 所示之物，
    經送驗後，均認為含有假麻黃鹼成分殘留，亦如前述，衡情
    ，毒品假麻黃鹼與上開各物間均已難以析離，且亦無析離之
    實益，故一併視為毒品違禁物，亦均依刑法第38條第1 項第
    1 款規定予已宣告沒收（至鑑驗用罄之假麻黃鹼，既已滅失
    ，自無庸再予以宣告沒收）。
(二)、次按供製造毒品所用之物，應依毒品危害防制條例第19條第
    1 項規定沒收，固為刑法之特別規定，採義務沒收主義，但
    上開法條既無「不問屬於犯人與否，沒收之」之規定，仍應
    以該物品屬於犯人所有者為限，始應予以沒收（最高法院95
    年度台上字第104 、305 號判決意旨參照）。扣案如附表一
    編號4 至6 ，附表二編號2 、4 、5 、13、17、18、26、29
    -33 所示之物，均為被告3 人所有，供其等犯本件製造第四
    級毒品所用等情，業據被告3 人供承在卷（見本院卷第113
    頁背面），爰均依上開規定宣告沒收。
(三)、至扣案之甲○○行動電話4 支，並無積極證據證明係供被告
    3 人犯本件之罪所用之物，與本案犯罪無涉，爰均不另為沒
    收之諭知，附此敘明。
據上論斷，應依刑事訴訟法第299 條第1 項前段，毒品危害防制
條例第4 條第4 項、第17條第2 項、第19條第1 項，刑法第11條
前段、第28條、第47條第1 項、第38條第1 項第1 款，判決如主
文。
本案經檢察官黃明正到庭執行職務。
中    華    民    國    99    年    4     月    29    日
                  刑事第一庭  審判長法  官  林 信 旭
                                    法  官  羅 貞 元
                                    法  官  林 卉 聆
以上正本證明與原本無異。
如不服本判決應於收受判決後10日內向本院提出上訴書狀，並應
應敘述具體理由。其未敘述上訴理由者，應於上訴期間屆滿後20
日內向本院補提理由書( 均須按他造當事人之人數附繕本) 「切
勿逕送上級法院」。
                                    書記官  楊 慧 萍
中    華    民    國    99    年    4     月    29    日
附記論罪法條：
毒品危害防制條例第4條第4項
製造、運輸、販賣第四級毒品者，處 3 年以上 10 年以下有期
徒刑，得併科新臺幣 3 百萬元以下罰金。
附表一 （彰化縣彰化市○○路○段82號處查獲）
┌──┬───────┬──┬─────┬────────────────┐
│編號│   物品名稱   │數量│扣押物品目│     備註                       │
│    │              │    │錄表編號  │                                │
├──┼───────┼──┼─────┼────────────────┤
│ 1  │水溶液        │12桶│編號肆    │均含第四級毒品先驅原料（假）麻黃│
│    │              │    │          │鹼成分，合計淨重約220,200 公克（│
│    │              │    │          │空桶總重約9,800 公克），純度1 ％│
│    │              │    │          │，純質淨重約2,202公克。         │
├──┼───────┼──┼─────┼────────────────┤
│ 2  │水溶液（乳狀）│2桶 │編號伍    │均含第四級毒品先驅原料（假）麻黃│
│    │              │    │          │鹼成分，合計淨重約83,000公克（空│
│    │              │    │          │桶總重約2,000 公克），純度1 ％，│
│    │              │    │          │純質淨重約830公克。             │
├──┼───────┼──┼─────┼────────────────┤
│ 3  │感冒藥        │2瓶 │編號玖    │均含第四級毒品先驅原料第7 項假麻│
│    │              │    │          │黃鹼成分，合計淨重約326 公克（空│
│    │              │    │          │瓶總重約72公克），純度15.93 ％，│
│    │              │    │          │純質淨重約51.93公克             │
├──┼───────┼──┼─────┼────────────────┤
│ 4  │感冒藥空瓶    │2瓶 │編號拾    │                                │
├──┼───────┼──┼─────┼────────────────┤
│ 5  │蒸餾水        │1組 │編號拾壹  │                                │
├──┼───────┼──┼─────┼────────────────┤
│ 6  │陶瓷漏斗      │1只 │編號拾貳  │                                │
├──┼───────┼──┼─────┼────────────────┤
│ 7  │塑膠空桶      │6個 │編號拾參  │有第四級毒品先驅原料（假）麻黃鹼│
│    │              │    │          │成分殘留。                      │
└──┴───────┴──┴─────┴────────────────┘
  附表二 （彰化縣彰化市○○○路37巷24號處查獲）
┌──┬───────┬──┬─────┬────────────────┐
│編號│   物品名稱   │數量│扣押物品目│      備註                      │
│    │              │    │錄表編號  │                                │
├──┼───────┼──┼─────┼────────────────┤
│ 1  │水溶液        │13  │編號貳-1-1│均含第四級毒品先驅原料第7 項假麻│
│    │              │    │至13      │黃鹼成分，合計淨重約15,998公克（│
│    │              │    │          │空桶總重約1,664 公克），純質淨重│
│    │              │    │          │約5,203.09公克。                │
├──┼───────┼──┼─────┼────────────────┤
│ 2  │化學藥品      │1箱 │編號貳-2  │                                │
├──┼───────┼──┼─────┼────────────────┤
│ 3  │塑膠量杯      │10個│編號貳-3  │有第四級毒品先驅原料（假）麻黃鹼│
│    │              │    │          │成分殘留。                      │
├──┼───────┼──┼─────┼────────────────┤
│ 4  │丙酮          │4桶 │編號貳-4  │                                │
├──┼───────┼──┼─────┼────────────────┤
│ 5  │甲苯          │2瓶 │編號貳-5  │                                │
├──┼───────┼──┼─────┼────────────────┤
│ 6  │麻黃素        │2包 │編號貳-6-1│含第四級毒品先驅原料第7 項假麻黃│
│    │              │    │          │鹼成分，淨重約1,984 公克（空包裝│
│    │              │    │          │重約16公克），純度53.95 ％，純質│
│    │              │    │          │淨重約1,070.37公克。            │
│    │              │    ├─────┼────────────────┤
│    │              │    │編號貳-6-2│含第四級毒品先驅原料第7 項假麻黃│
│    │              │    │          │鹼成分，淨重約67 8.4公克（空包裝│
│    │              │    │          │重約8 公克），純度54 .93 ％ ，純│
│    │              │    │          │質淨重約372.65公克。            │
├──┼───────┼──┼─────┼────────────────┤
│ 7  │麻黃素初成品暨│1瓶 │編號貳-7  │含第四級毒品先驅原料第7 項假麻黃│
│    │燒杯          │    │          │鹼成分，淨重約3, 600公克（空瓶重│
│    │              │    │          │約700 公克），純度31. 38 ％ ，純│
│    │              │    │          │質淨重約1,129.68公克。          │
├──┼───────┼──┼─────┼────────────────┤
│ 8  │濾網          │7個 │編號貳-8  │有第四級毒品先驅原料（假）麻黃鹼│
│    │              │    │          │成分殘留。                      │
├──┼───────┼──┼─────┼────────────────┤
│ 9  │馬達          │1個 │編號貳-9  │有第四級毒品先驅原料（假）麻黃鹼│
│    │              │    │          │成分殘留。                      │
├──┼───────┼──┼─────┼────────────────┤
│ 10 │過濾器        │1個 │編號貳-10 │有第四級毒品先驅原料（假）麻黃鹼│
│    │              │    │          │成分殘留。                      │
├──┼───────┼──┼─────┼────────────────┤
│ 11 │刮刀          │4支 │編號貳-11 │有第四級毒品先驅原料（假）麻黃鹼│
│    │              │    │          │成分殘留。                      │
├──┼───────┼──┼─────┼────────────────┤
│ 12 │鐵盤          │3個 │編號貳-12 │有第四級毒品先驅原料（假）麻黃鹼│
│    │              │    │          │成分殘留。                      │
├──┼───────┼──┼─────┼────────────────┤
│ 13 │濾紙          │1包 │編號貳-13 │                                │
├──┼───────┼──┼─────┼────────────────┤
│ 14 │溫度計        │2支 │編號貳-14 │有第四級毒品先驅原料（假）麻黃鹼│
│    │              │    │          │成分殘留。                      │
├──┼───────┼──┼─────┼────────────────┤
│ 15 │電動攪拌器    │1組 │編號貳-15 │有第四級毒品先驅原料（假）麻黃鹼│
│    │              │    │          │成分殘留。                      │
├──┼───────┼──┼─────┼────────────────┤
│ 16 │電子秤        │1台 │編號貳-16 │有第四級毒品先驅原料（假）麻黃鹼│
│    │              │    │          │成分殘留。                      │
│    │              │    │          │有第一級第6 項毒品海洛因成分殘留│
│    │              │    │          │。                              │
├──┼───────┼──┼─────┼────────────────┤
│ 17 │鹽酸          │1桶 │編號貳-17 │                                │
├──┼───────┼──┼─────┼────────────────┤
│ 18 │石棉網        │4個 │編號貳-18 │                                │
├──┼───────┼──┼─────┼────────────────┤
│ 19 │瓦斯爐        │2台 │編號貳-19 │有第四級毒品先驅原料（假）麻黃鹼│
│    │              │    │          │成分殘留。                      │
├──┼───────┼──┼─────┼────────────────┤
│ 20 │量杯          │9個 │編號貳-20 │有第四級毒品先驅原料（假）麻黃鹼│
│    │              │    │          │成分殘留。                      │
├──┼───────┼──┼─────┼────────────────┤
│ 21 │漏斗          │1個 │編號貳-21 │有第四級毒品先驅原料（假）麻黃鹼│
│    │              │    │          │成分殘留。                      │
├──┼───────┼──┼─────┼────────────────┤
│ 22 │吸水器        │2個 │編號貳-22 │有第四級毒品先驅原料（假）麻黃鹼│
│    │              │    │          │成分殘留。                      │
├──┼───────┼──┼─────┼────────────────┤
│ 23 │勺子          │1個 │編號貳-23 │有第四級毒品先驅原料（假）麻黃鹼│
│    │              │    │          │成分殘留。                      │
├──┼───────┼──┼─────┼────────────────┤
│ 24 │鍋鏟          │1支 │編號貳-24 │有第四級毒品先驅原料（假）麻黃鹼│
│    │              │    │          │成分殘留。                      │
├──┼───────┼──┼─────┼────────────────┤
│ 25 │塑膠籃        │9個 │編號貳-25 │有第四級毒品先驅原料（假）麻黃鹼│
│    │              │    │          │成分殘留。                      │
├──┼───────┼──┼─────┼────────────────┤
│ 26 │鹼片          │1袋 │編號貳-26 │                                │
├──┼───────┼──┼─────┼────────────────┤
│ 27 │冷凝管        │1組 │編號貳-27 │有第四級毒品先驅原料（假）麻黃鹼│
│    │              │    │          │成分殘留。                      │
├──┼───────┼──┼─────┼────────────────┤
│ 28 │圓型燒瓶      │1個 │編號貳-28 │有第四級毒品先驅原料（假）麻黃鹼│
│    │              │    │          │成分殘留。                      │
├──┼───────┼──┼─────┼────────────────┤
│ 29 │化學藥品      │1箱 │編號貳-29 │                                │
├──┼───────┼──┼─────┼────────────────┤
│ 30 │碘            │2罐 │編號貳-30 │                                │
├──┼───────┼──┼─────┼────────────────┤
│ 31 │分液漏斗      │1組 │編號貳-31 │                                │
├──┼───────┼──┼─────┼────────────────┤
│ 32 │瓦斯爐        │1台 │編號貳-32 │                                │
├──┼───────┼──┼─────┼────────────────┤
│ 33 │瓦斯罐        │2罐 │編號貳-33 │                                │
├──┼───────┼──┼─────┼────────────────┤
│ 34 │攪棒          │5支 │編號貳-34 │有第四級毒品先驅原料（假）麻黃鹼│
│    │              │    │          │成分殘留。                      │
├──┼───────┼──┼─────┼────────────────┤
│ 35 │燒杯          │6個 │編號貳-35 │有第四級毒品先驅原料（假）麻黃鹼│
│    │              │    │          │成分殘留。                      │
├──┼───────┼──┼─────┼────────────────┤
│ 36 │勺子          │1支 │編號貳-36 │有第四級毒品先驅原料（假）麻黃鹼│
│    │              │    │          │成分殘留。                      │
├──┼───────┼──┼─────┼────────────────┤
│ 37 │PH筆          │1組 │編號貳-38 │有第四級毒品先驅原料（假）麻黃鹼│
│    │              │    │          │成分殘留。                      │
└──┴───────┴──┴─────┴────────────────┘

司法院資訊處製作；財團法人民間司法改革基金會備份。
